

Âge 32 ans

Permis

B + Véhicule

Github Profil

LinkedIn

Compétences

Python

C / C#

PHP

HTML/CSS

Javascript

React.js/ Node.js

Intérêts

Sport (Roller)

Lecture

Jeux vidéo

PELLISSARD Kevin

Développeur/Concepteur d'application

Professionnel dynamique, curieux et autonome, je m'adapte facilement à toute situation. Fort de mes expériences professionnelles, je maîtrise la gestion de la relation client et la satisfaction de leurs attentes. J'aime relever des défis et n'hésite pas à remettre en question mes certitudes pour constamment évoluer.

Adresse

6 Avenue de la Mayenne 53970 L'Huisserie Langage

Français, Anglais

Téléphone

06 33 25 16 80

E-mail

kevin.pellissard@gmail.com

Expériences Professionnelles

La Poste

Nanterre 3 ans

Livreur/Trieur

2014-2017

Livraisons de colis, établir un plan, tri des colis. gestion client

La Poste

Nanterre 2 ans

chargé de clientèle

2017-2019

Opération, accueil, relation, gestion de compte client

La Poste

Nanterre | 2 ans

responsable Stock et Fiduciaire

2019-2021

Gestion des stocks, de l'envoie et réception du fiduciaire, relation client pro

Developpeur Fullstack

Laval 2 mois

Front-end et Back-end

Été 2022

Maintenance Front-end et Back-end, Mise en place des demandes clients, développement d'application

Education

Baccalauréat S

François Villon

Certificat informatique et interne

Fac Paris 7 Diderot

Paris

2009 - 2010

Paris

2010 - 2011

Liens

http://www.linkedin.com/in/kevin-pellissard